臺灣嘉義地方法院民事裁定　　　　　　100年度家聲字第163號
聲　請　人　白馨
相　對　人　沈士閔
訴訟代理人　李嘉苓律師
　　　　　　陳振榮律師
　　　　　　蔡碧仲律師
上列當事人間聲請酌定與子女會面交往方式事件，本院裁定如下
：
    主    文
聲請人白馨得與兩造所生之未成年子女沈佑諠（民國96年11月15
日出生，身分證統一編號：Ｚ000000000號）會面、交往，其方式
及時間如附表所示。
聲請程序費用新臺幣壹仟元由相對人負擔。
    理    由
一、本件聲請意旨略以：兩造雙方當初協議時，相對人口頭上有
    答應讓聲請人可以正常的陪伴小孩，並帶回同住。但是三個
    月以來，聲請人並未能帶孩子回來同住過，且聲請人要探視
    孩子時，聲請人會事先知會通知相對人，但是相對人卻百般
    阻擾。聲請人到學校看孩子，但園方卻被相對人通知，不准
    孩子與聲請人有任何的接觸，且僅能在孩子午休熟睡時看孩
    子。再者，聲請人與小孩通電話，講不到三分鐘就會被掛斷
    ，因此造成聲請人和孩子關係疏遠。為此，聲請人聲請鈞院
    審理酌定聲請人探視未成年子女沈佑諠之時間與方式。
二、相對人答辯意旨略以：當時約定聲請人可以隨時探視，但是
    聲請人沒有在約定的時候帶回小孩，影響到小孩子的作息，
    而且聲請人並沒有固定時間探視，所以影響到小孩子的課業
    及作息。另外，聲請人常在晚上十點以後探視未成年人，但
    未成年人作息時間在晚上十點鐘，實在沒有辦法配合聲請人
    的探視時間。過去也曾發生聲請人在相對人住家外咆哮影響
    鄰居及未成年人之作息，相對人不得已也多次報警處理。基
    於上開理由，相對人認為基於未成年人之最佳利益，不適合
    採聲請人所主張的會面及探視方式。只要聲請人能夠在兼顧
    小孩的生活作息之下，探視的時間要固定，在這種前提之下
    ，相對人願意每個月讓聲請人探視一天，之後可以逐漸增加
    探視時間。兩造從離婚之後都應該有各自的生活，小孩子的
    部分既然已經由相對人來扶養，小孩的生活作息就應該要以
    相對人的生活作息來配合，相對人認為一個禮拜讓聲請人看
    一天就已經足夠。
三、按法院得依請求或依職權，為未行使或負擔權利義務之一方
    酌定其與未成年子女會面交往之方式及期間。民法第1055條
    第5 項前段定有明文。次按，會面交往乃係基於親子關係所
    衍生之自然權利，其不僅為父母之權利，更為子女之權利，
    不論由父親抑或母親任未成年子女之監護人，其等親子間之
    倫常及血親關係非因此而切斷。
四、經查，本件兩造業已離婚，對於所生之未成年子女沈佑諠之
    權利義務之行使或負擔，原由聲請人任之，嗣後，兩造重新
    約定改由相對人任之，有戶籍資料載明可稽。而按，聲請人
    現係屬未行使或負擔未成年子女權利義務之一方，兩造間就
    聲請人探視未成年子女沈佑諠之會面、交往方式及時間有所
    爭執，聲請人聲請法院酌定與未成年子女沈佑諠之會面交往
    方式及時間，於法無不合，應由本院酌定之。
五、第按，民法有關父母對於未成年子女會面交往權之規定，乃
    係為使未取得親權之父母一方，於離婚後得繼續與子女保持
    連繫，蓋父母希望了解子女之生活狀況，看顧子女之順利成
    長，此不僅為父母之權利，且亦為子女之利益著想。然此並
    非僅由父母單獨之一方可為完全之提供，故在離婚之家庭，
    仍需父母雙方本於為子女之利益，而為適當之協議及調整，
    俾使子女於成長過程中，得以完全感受到父母之關愛。即令
    父母因故離異，仍須為子女之利益著想，而為適度之配合，
    以使子女有機會接受父母雙方親情之滋潤。本院經參酌兩造
    對於子女沈佑諠之探視權行使方式之各別意見，酌定聲請人
    得與未成年子女沈佑諠會面交往之時間及方式為如附表所示
    。相對人應予配合，以利未成年子女沈佑諠將來人格之健全
    發展。
六、依非訟事件法第21條第2 項、第24條第1 項，民事訴訟法第
    95條、第78條，裁定如主文。
中    華    民    國    100   年    12    月    30    日
                  家事庭法  官  呂仲玉
以上正本係照原本作成。
如不服本裁定，應於送達後10日內向本院提出抗告狀，並繳納抗
告費新台幣1,000 元
中    華    民    國    100   年    12    月    30    日
                        書記官  駱大勝
【附表】：聲請人白馨與未成年子女沈佑諠會面、交往之時間及
          方式，暨兩造應遵守之規則：
甲、關於通信聯繫方面：
    聲請人於不妨礙相對人與未成年子女日常生活作息情況下，
    得隨時與未成年子女為通話、通信或其他必要之聯絡行為。
乙、關於會面交往方面：
壹、平常期間：
一、時間：每個月二次，每一次二天。於每月之第一週及第三週
          之星期六上午10時起，至星期日之晚上六時止。
二、方式：聲請人得至子女住居處所或兩造約定地點接子女外出
          會面、出遊、帶回同住及照顧，或從事其他活動，但
          應於時間屆滿時送子女回原來住居處所或兩造約定之
          地點。
貳、寒暑假期間：除仍維持上述平日之會面交往外，並增加短期
                同居時間如下：
一、時間：在寒假期間，扣除農曆除夕至初一時間，由子女自行
          選擇決定外，聲請人得另選擇五日之會面交往時間並
          得接子女同住。在暑假期間，聲請人得另外選擇十日
          之交往會面時間並得接子女同住。
二、方式：聲請人得至子女住居處所或兩造約定地點接子女外出
          會面、出遊、帶回同住及照顧，或從事其他活動。但
          應於時間屆滿時送子女回原來住居處所或兩造約定之
          地點。
丙、兩造應遵守規則：
一、聲請人應於與子女會面交往前二日先行通知相對人，相對人
    於受會面交往之通知後，非有正當的理由，不得無故拒絕。
    聲請人於與未成年子女為會面交往之時間屆滿時，非有正當
    理由，不得無故遲延送回子女之時間；但其遲延並非聲請人
    主觀故意，或顯不甚礙於相對人者，不在此限。
二、聲請人不得以不正當方法故意阻撓相對人對於未成年子女之
    監護權之行使。相對人亦不得以不正當方法故意阻撓聲請人
    關於對未成年子女之探視及會面、交往之權利。
三、兩造均不得對未成年子女灌輸反抗對造或不利於對造之思想
    觀念。
四、未成年子女之居住地址或聯絡方式或就讀學校如有變更時，
    相對人應即時通知聲請人。
五、上述聲請人與未成年子女之會面交往方式及時間，得經兩造
    之一致同意，由兩造另自行協調變更之。但兩造協調變更時
    ，應注意尊重未成年子女本身之意願。